【裁判字號】    97,消債更,1060
【裁判日期】    980120
【裁判案由】    更生
【裁判全文】
臺灣桃園地方法院民事裁定          97年度消債更字第1060號
聲  請  人
即  債務人  甲○○原名潘淑真.
上列當事人因消費者債務清理事件聲請更生，本院裁定如下：
    主  文
債務人甲○○自中華民國九十八年一月二十日十八時起開始更生
程序。命司法事務官進行本件更生程序。
    理  由
一、按法院開始更生程序之裁定，應載明其年、月、日、時，並
    即時發生效力。次按，法院裁定開始更生或清算程序後，得
    命司法事務官，進行更生或清算程序，必要時，得選任律師
    、會計師或其他適當之自然人或法人一人為監督人或管理人
    。消費者債務清理條例第45條第1 項、第16條第1 項分別定
    有明文。
二、聲請人即債務人聲請略以：聲請人前曾於民國95年5 月5 日
    依照中華民國銀行公會會員辦理消費金融案件無擔保債務協
    商機制與金融機構成立協商，協商條件為月付新台幣（下同
    ）32,423元，惟當時聲請人係第3 人華崴鋼鋁有限公司之員
    工，每月薪資約13,701元，再加上做生意，每月總收入約有
    切結書所寫之5 萬元，但協商後生意變差就收起來沒做了。
    後藉由照顧娘家母親而由兄姐補貼約有每月1 萬元之收入，
    惟仍難以支應協商金額，故聲請人無法繼續履行原協商條件
    ，顯係因非可歸責於己之事由致履行有重大困難，且其無擔
    保或無優先權之債務總額未逾1,200 萬元，復未經法院裁定
    開始清算程序或宣告破產，爰請求准予裁定開始更生等語。
三、經查，聲請人所主張之上開事實，業據提出財產狀況說明書
    、戶籍謄本、債權人及債務人清冊、財產歸屬清單資料暨綜
    合所得稅各類所得資料清單、財團法人金融聯合徵信中心信
    用報告、無擔保債務還款計劃、電費網路費收據、日常用品
    收據、勞工保險被保險人投保資料表、聲請人配偶之財產歸
    屬清單資料暨綜合所得稅各類所得資料清單、存摺等（均影
    本）為證，核無不實。聲請人於95年間依中華民國銀行公會
    會員辦理消費金融案件無擔保債務協商機制與最大債權金融
    機構安泰商業銀行股份有限公司成立協商條件為月付32,423
    元，惟依聲請人95年度綜合所得稅各類所得資料清單觀之，
    其95年度薪資收入為164,422 元，平均每月僅13,701元，於
    另經營之生意結束後，僅憑該收入，聲請人如依協商成立條
    件履行，則無法應付日常生活之必要開銷，是聲請人無法續
    為履行，可認符合消費者債務清理例第151 條第5 項「因不
    可歸責於己之事由，致履行顯有重大困難」之規定。再者，
    依上所述，聲請人之經濟境況，亦屬符合不能清償。此外，
    本件又查無聲請人有消費者債務清理條例第6 條第3 項、第
    8 條或第46條各款所定駁回更生聲請之事由存在，則聲請人
    聲請更生，應屬有據；並依首揭規定命司法事務官進行本件
    更生程序，爰裁定如主文。
中    華    民    國    98    年    1     月    20    日
              民事第一庭    法      官  范明達
上為正本係照原本作成
本件不得抗告
中    華    民    國    98    年    1     月    20    日
                            書  記  官  張豐松


司法院資訊處製作；財團法人民間司法改革基金會備份。
